【裁判字號】    99,訴,566
【裁判日期】    990831
【裁判案由】    偽造文書等
【裁判全文】
臺灣屏東地方法院刑事判決               99年度訴字第566號
公  訴  人  臺灣屏東地方法院檢察署檢察官
被      告  甲○○
上列被告因偽造文書等案件，經檢察官提起公訴（99年度偵字第
1111號），被告於準備程序期日就被訴事實為有罪之陳述，本院
合議庭裁定由受命法官獨任進行簡式審判程序，判決如下：
    主  文
甲○○犯行使偽造私文書罪，累犯，處有期徒刑柒月，如附表編
號一所示之「乙○○」署押貳枚沒收；又犯行使偽造私文書罪，
累犯，處有期徒刑柒月，如附表編號二所示之「乙○○」署押
枚沒收；又犯行使偽造私文書罪，累犯，處有期徒刑柒月，如附
表編號三所示之「乙○○」署押貳枚沒收。應執行有期徒刑壹年
捌月，如附表所示之「乙○○」署押共柒枚沒收。
    事  實
一、甲○○前有多次竊盜及偽造文書前科，嗣因偽造文書案件，
    經臺灣高雄地方法院分別判處有期徒刑拾月、捌月確定，因
    減刑後分別減為有期徒刑4 月、5 月確定，於民國96年7 月
    16日執行完畢。竟仍不知悔改，於97年2 月中旬某日，得知
    乙○○欲辦理汽車貸款，竟佯稱可以代為辦理，乙○○信以
    真，隨即交付身分證、健保卡，存摺等影本予甲○○，詎甲
    ○○取得上開證件影本後，基於意圖為自己不法所有及偽造
    文書之犯意（一）於97年2 月25日，前往高雄市三民區○○
    ○路272 號威寶電信股份有限公司( 下稱威寶公司) 之特約
    商店群耀通訊有限公司，擅自以乙○○之名義填寫行動電話
    服務申請書，並在該申請書上，偽簽乙○○之簽名，表示乙
    ○○欲向威寶公司申辦行動電話，而偽造上開行動電話服務
    申請書，連同乙○○之國民身分證影本、全民健康保險卡影
    本，持向群耀公司行使之，致群耀公司人員誤信係乙○○欲
    申辦威寶公司行動電話門號而陷於錯誤，待威寶公司審核
    0000000000之行動電話門號通過後，交付門號SIM 卡及不詳
    品牌手機1 支予甲○○使用，足以生損害於乙○○及威寶公
    司對於行動電話門號用戶管理之正確性。（二）於97年3 月
    8 日某時，前往位於高雄市○○區○○街80號之全能車業有
    限公司（下稱「全能公司」），明知其未得乙○○之授權，
    而假冒乙○○之名義，向全能公司負責人劉永能佯稱以分期
    付款方式購買機車，於分期付款申請表之申請人欄上，偽簽
    乙○○之姓名，而偽造乙○○名義所出具之分期付款申請書
    ，並持以行使，致全能公司之負責人劉永能陷於錯誤，而依
    憑甲○○所留資料，誤認係乙○○申辦機車分期付款事宜，
    而交付機車1 輛予甲○○，致生損害於全能公司對於購買機
    車對象認知之正確性及交易安全及乙○○。(三) ，於97年
    3 月10日，持上開乙○○之身分證件及健保卡影本，至苗粟
    縣竹南鎮○○路64號憶昇通信器材庫之台灣大哥大股份有限
    公司（下稱台灣大哥大公司）特約商店內，冒充為「乙○○
    」本人，申請0000000000號行動電話，並於該公司之行動通
    信網路業務服務申請書上，偽簽「乙○○」之簽名，藉以偽
    造申請書，並交予承辦人員，致台灣大哥大公司人員誤信係
    乙○○欲申辦行動電話門號而陷於錯誤，而交付0000000000
    號行動電話門號SIM 卡及不詳品牌手機1 支予甲○○使用，
    足以生損害於乙○○及台灣大哥大公司對於行動電話門號用
    戶管理之正確性。嗣於民國97年3 月12日22 時10 分許，在
    高雄市○○區○○里○○路與文衡路口，向乙○○訛稱，可
    代為辦理銀行貸款，並稱己與銀行人員約好，唯需身分證原
    本，乙○○聽信其言，不疑有他，當場交付身分證原本予甲
    ○○，甲○○取得上開乙○○之身分證後，璇即逃離，乙○
    ○始知受騙，並報警處理。
二、案經高雄市政府警察局新興分局報告臺灣高雄地方法院檢察
    署呈請臺灣高等法院高雄分院檢察署檢察長令轉臺灣屏東地
    方法院檢察署檢察官偵查起訴。
    理  由
一、按除被告所犯為死刑、無期徒刑、最輕本刑為3 年以上有期
    徒刑之罪或高等法院管轄第一審案件者外，於法院行準備程
    序進行中，被告先就被訴事實為有罪之陳述時，審判長得告
    知被告簡式審判程序之旨，並聽取當事人、代理人、辯護人
    及輔佐人之意見後，裁定進行簡式審判程序，刑事訴訟法第
    273 條之1 第1 項定有明文，本件被告所為係犯死刑、無期
    徒刑、最輕本刑為3 年以上有期徒刑以外之罪，其於準備程
    序中就被訴事實為有罪之陳述，經法官告知簡式審判程序之
    旨，並聽取公訴人、被告之意見後，本院合議庭乃裁定由受
    命法官獨任進行簡式審判程序，合先敘明。又簡式審判程序
    之證據調查，不受刑事訴訟法第159 條第1 項、第161 條之
    2 、第161 條之3 、第163 條之1 及第164 條至第170 條規
    定之限制，刑事訴訟法第273 條之2 亦定有明文，故本件審
    理依該規定，亦排除嚴格證據調查，併予敘明。
二、前揭被告甲○○偽造文書及詐欺等事實，業據被告甲○○於
    偵查中及本院審理時均坦承不諱，核與告訴人乙○○於警詢
    及偵查中指訴之情節相符，復有威寶電信行動電話服務申請
    書、台灣大哥大行動通信網路業務服務申請書、分期付款申
    請表、存摺影本、地價稅繳款書、土地所有權狀影本、統一
    發票、行車執照等在卷可稽，是被告上開自白堪認與事實相
    符，應可採信。本件被告犯行明確，應依法論科。
三、核被告甲○○所為係犯刑法第216 條、第210 條之行使偽造
    私文書罪，及同法第339 條第1 項之詐欺取財罪，其所偽造
    乙○○署押之行為，係偽造私文書行為之一部分行為，且偽
    造各該私文書之低度行，亦為各行使偽造私文書之高度行為
    所吸收，均不另論罪。又被告以一行使偽造私文書行為同時
    觸犯刑法第339 條第1 項詐欺取財罪二罪名，應依刑法第55
    條前段想像競合之規定，從一重之行使偽造私文書罪論處，
    公訴意旨認上開2 罪應分論併罰，容有未洽。又被告先後3
    次行使偽造私文書犯行，時間、地點均不同、顯見犯意各別
    ，應分別論罪，合併處罰。
四、被告曾因偽造文書案件，經臺灣高雄地方法院分別判處有期
    徒刑拾月、捌月確定，因減刑後分別減為有期徒刑4 月、5
    月確定，於民國96年7 月16日執行完畢等情，有臺灣高等法
    院被告前案紀錄表1 份附卷可按，其於有期徒刑執行完畢後
    ，五年以內再犯本件有期徒刑以上之罪，為累犯，應依刑法
    第47條第1 項規定加重其刑。
五、爰審酌被告身體健全，竟不思以己力賺取金錢花用，以偽造
    文書以詐取他人財物，破壞交易秩序，是其所為原本不宜寬
    貸，惟念其犯後始終坦承犯行，犯後態度良好，兼衡以其素
    行、犯罪動機、手段、犯罪所得財物、被害人所受損害等一
    切情狀，就其所犯之罪，分別量處如主文所示之刑。
六、如附表所示「乙○○」署押7 枚，均應依刑法第219 條之規
    定，併予宣告沒收。
據上論斷，應依刑事訴訟法第273 條之1 第1 項、第299 條第1
項前段，刑法第216 條、第210 條、第339 條第1 項、第219 條
、第55條、第47條第1 項、第51條第5 款，刑法施行法第1 條之
1， 判決如主文。
本案經檢察官李秀玲到庭執行職務。
中    華    民    國    99    年    8    月    31     日
                    刑事第二庭  法  官  簡光昌
以上正本證明與原本無異。
如不服本判決應於收受判決後10日內向本院提出上訴書狀，並應
敘述具體理由；其未敘述上訴理由者，應於上訴期間屆滿後20日
內向本院補提理由書（均須按他造當事人之人數附繕本）「切勿
逕送上級法院」。
中    華    民    國    99    年    8    月    31     日
                                書記官  黃佳惠
附錄本判決論罪之法條：
中華民國刑法第216條
行使第210 條至第215 條之文書者，依偽造、變造文書或登載不
實事項或使登載不實事項之規定處斷。
中華民國刑法第210條
偽造、變造私文書，足以生損害於公眾或他人者，處5 年以下有
期徒刑。
附表：
┌──┬────┬──────┬───────────┬──────┬───┐
│編號│犯罪時間│ 犯罪地點   │ 犯罪事實             │偽造「乙○○│備 註 │
│    │        │            │                      │」簽名之數量│      │
├──┼────┼──────┼───────────┼──────┼───┤
│１  │97 年 2 │群耀通訊有限│以乙○○之名義填寫行動│    2 枚    │犯罪事│
│    │月 25日 │公司（高雄市│電話（門號：0000000000│            │實欄一│
│    │        │三民區九如二│）務申請書，並在該申請│            │之(一)  │
│    │        │路 272號）  │書上偽簽乙○○之簽名。│            │      │
├──┼────┼──────┼───────────┼──────┼───┤
│２  │97 年 3 │全能車業有限│假冒乙○○之名義，於購│    3 枚    │犯罪事│
│    │月 8 日 │公司（高雄市│買機車之分期付款申請表│            │實欄一│
│    │        │鹽埕區○○街│之申請人欄偽簽乙○○之│            │之(二)  │
│    │        │80 號之）   │姓名，而偽造乙○○名義│            │      │
│    │        │            │所出具之分期付款申請書│            │      │
│    │        │            │。                    │            │      │
├──┼────┼──────┼───────────┼──────┼───┤
│３  │97 年 3 │憶昇通信器材│冒充為「乙○○」本人，│    2 枚    │犯罪事│
│    │月 10   │庫（苗粟縣竹│於該公司之行動通信網路│            │實欄一│
│    │        │南鎮○○路64│業務服務申請書（門號：│            │之(三)  │
│    │        │號）        │0000000000）上偽簽「莊│            │      │
│    │        │            │明嚴」之簽名，藉以偽造│            │      │
│    │        │            │申請書。              │            │      │
└──┴────┴──────┴───────────┴──────┴───┘

司法院資訊處製作；財團法人民間司法改革基金會備份。
